【裁判字號】    89,交訴,9
【裁判日期】    890605
【裁判案由】    公共危險等
【裁判全文】
臺灣高雄地方法院刑事判決                            八十九年度交訴字第九號
    公  訴  人  臺灣高雄地方法院檢察署檢察官
    被      告  丙○○
右列被告因公共危險等案件，經檢察官提起公訴（八十八年度偵字第二五Ｏ九四號）
，本院判決如左：
    主  文
丙○○駕駛動力交通工具肇事，致人於傷而逃逸，累犯，處有期徒刑柒月。
被訴業務過失傷害部分公訴不受理。
    事  實
一、丙○○考領有駕駛執照，係計程車司機，前曾多次因非法吸用化學合成麻醉藥品
    罪，經本院判處罪刑確定，最後一次係於民國（下同）八十三年十一月三十日，
    經本院以八十三年度易字第六五五三號刑事判決科處有期徒刑四月，如易科罰金
    以參佰元折算壹日，八十四年一月四日確定，同年三月十三日易科罰金執行完畢
    。詎仍不知悔改，於八十八年九月十三日上午凌晨二時五十分許，駕駛車牌號Ｙ
    Ｐ─八一二號營業小客車，沿高雄市三民區○○○路由東向西（由高雄縣鳳山往
    高雄市方向）行駛，於行經建國三路一二三號前，本應注意車前狀況，隨時採取
    必要之安全措施，以避免危險事故之發生，適有乙○○酒後騎乘ＺＨＨ─八六七
    號輕型機車沿同一方向，因不明原因致人、車跌倒在快車道上，丙○○竟疏未注
    意車前狀況，復自後追撞乙○○及其所騎乘之機車，致乙○○受有頭部外傷併嘴
    唇撕裂傷、右膝撕裂傷、左手肘擦傷、右手肘擦傷、門牙所裂等傷害（過失傷害
    部分業經撤回告訴），詎丙○○下車察看後，竟未將之送醫，旋即駕車逃逸，恰
    有在肇事地點附近路邊小吃店吃稀飯之甲○○因聽見乙○○機車倒地聲即外出查
    看，旋又目睹丙○○自後追撞及逃逸之情節，而記下其車牌號碼報警後循線查獲
    。
二、案經乙○○訴由高雄市政府警察局新興分局三民第一分局移送臺灣高雄地方法院
    檢察署檢察官偵查起訴。
    理  由
壹、駕車肇事逃逸部分：
一、訊據被告固供承有於右揭時間，駕駛車牌號ＹＰ─八一二號營業小客車行經高雄
    市三民區○○○路之情事，惟矢口否認有何駕車致人於傷而逃逸之犯行，辯稱當
    時其僅撞到倒在路上之機車，並未撞到人云云。惟查：證人甲○○於本院調查時
    證稱：「當時我在路邊小吃店吃稀飯，車禍發生時，我聽到碰撞聲音，當時下雨
    ，我跟我同事走出去馬路上看到一部機車倒在地上，人也倒在地上，他有戴安全
    帽，致於他是如何倒地我不知道，我沒有目擊人、車倒地經過，只是聽到聲音才
    出去看。」（問：當時你是聽到車子碰撞聲還是機車倒地聲？）「我無法分辨。
    」（問：倒在地上的機車騎士後來又被撞到？）「是的，當時下雨，後來來了一
    部計程車撞上倒地的機車與騎士，計程車速度非常的快，機車與騎士被撞後，機
    車車身毀損很嚴重，騎士被撞衝出到約二、二部車身距離。」（第一次車禍有無
    看到肇事者？）「沒有。」（計程車肇事後如何處理？）「有停下來看，但看完
    之後就跑掉了，車牌是我記下來交給警察的。」有本院八十九年一月三十一日訊
    問筆錄可憑。再者該證人於警訊中亦證稱：我因今天八十八年九月十三日二時五
    十分許目擊車禍現場過程而至派出所做筆錄，車禍是於八十八年九月十三日二時
    五十分許在高雄市三民區○○○路一二三號前發生，由輕機車騎士車號ＺＨＨ─
    八六七先路（按應係跌之筆誤）倒在該地點，在（按應係再之誤）被營小客車牌
    ＹＰ─八一二號由東向西撞上該機車騎士，因為當時該營小客車撞上輕機車時先
    停在原地大約二分鐘後，在（應係再之誤）上車逃逸，而我正在該處旁店家吃早
    餐，所以我看的很清楚是ＹＰ─八一二號等語，有警訊筆錄可憑，證人甲○○與
    被告、告訴人素不相識，衡情應無偏坦之虞，是其所證應可採信，從而被告辯稱
    僅撞到機車云云，顯無可採。而告訴人乙○○確因酒後騎乘機車行經該處被不詳
    之人自後追撞受傷，旋即失去知覺被送就醫等情，亦經其於警、偵訊及本院審理
    時陳述甚詳，再者，其確因之受有頭部外傷併嘴唇撕裂傷、右膝撕裂傷、左手肘
    擦傷、右手肘擦傷、門牙所裂等傷害之事實，亦有高雄醫學院附設中和紀念醫院
    所出具之診斷證明書附在警卷可憑，此外，復有道路交通事故調查報告表、被告
    所駕駛之計程車照片三幀附在警卷可資參照，綜上所述，本件事證明確，被告犯
    行已堪認定。
二、核被告所為，係犯刑法第一百八十五條之四駕駛動力交通工具肇事，致人傷而逃
    逸罪。被告前因非法吸用化學合成麻醉藥品罪，經本院於八十三年十一月三十日
    ，以八十三年度易字第六五五三號刑事判決科處有期徒刑四月，如易科罰金以參
    佰元折算壹日，八十四年一月四日確定，同年三月十三日易科罰金執行完畢之事
    實，有台灣高雄地方法院檢察署刑案資料查註表及台灣高等法院被告全國前案紀
    錄表二紙在卷可憑，其於執行完畢後五年以內再犯本件有期徒刑以上之駕駛動力
    交通工具肇事，致人受傷而逃逸罪，是為累犯，應依刑法第四十七條之規定論以
    累犯。爰審酌被告雖否認犯行，惟態度尚稱良好，教育程度為國民中學畢業等一
    切情事，量處如主文所示之刑。
貳、被訴業務過失傷害部分：
一、公訴意旨另以：被告丙○○領有駕駛執照，係計程車司機，為從事駕駛業務之人
    ，於八十八年九月十三日二時五十分許，駕駛車牌號ＹＰ─八一二號營業小客車
    ，沿高雄市三民區○○○路由三民區往鹽埕區行駛，途經建國三路一二三號前，
    應注意車前狀況，並隨時採取必要之安全措施，且依當時路況等情狀，又無不能
    注意之情形，竟疏未注意車前狀況，撞及同向由乙○○所騎乘行駛之車牌號ＺＨ
    Ｈ─八六七號機車，致乙○○受有頭部外傷併嘴唇撕裂傷（一ＸＯ、一公分）、
    右膝撕裂傷（四Ｘ一公分）、左手肘擦傷（六Ｘ三公分）、右手肘擦傷（七Ｘ四
    公分）、門牙所裂等傷害，因認被告詎丙○○另涉有刑法第二百八十四條第二項
    業務過失傷害罪嫌。
二、按告訴乃論之罪，告訴人於第一審辯論終結前得撤回其告訴，又告訴乃論之罪，
    其告訴經撤回者，應諭知不受理之判決，刑事訴訟法第二百三十八條第一項、第
    三百零三條第三款分別定有明文。
三、本件公訴人認被告涉有右揭業務過失傷害罪，依同法第二百八十七條之規定，須
    告訴乃論，茲據告訴人乙○○於本院審理時以言詞表示撤回其告訴，依前揭刑事
    訴訟法之規定，自應諭知不受理之判決，爰判決如主文第二項所示。
據上論斷，應依刑事訴訟法第二百九十九條第一項前段、第三百零三條第三款、刑法
第一百八十五條之四、第四十七條，判決如主文。
本案經檢察官劉昀到庭執行職務
中    華    民    國    八十九    年      六      月        五        日
                                  臺灣高雄地方法院交通法庭
                                      法  官 李  嘉  興
右正本證明與原本無異。
如不服本判決，應於判決送達後十日內，向本院提出上訴狀。
                                      書記官 莊  正  岳
中    華    民    國    八十九    年      六      月        五        日
附錄本判決論罪之法條
刑法第一百八十五條之四：
駕駛動力交通工具肇事，致人死傷而逃逸者，處六月以上五年以下有期徒刑。


司法院資訊處製作；財團法人民間司法改革基金會備份。
